臺灣臺北地方法院刑事判決　　　　　　　 96年度易字第780號
　　公　訴　人　臺灣臺北地方法院檢察署檢察官
　　被　　　告　乙○○
上開被告因毀損案件，經檢察官提起公訴（九十五年度偵字第二
五八三八號），本院判決如下：
    主  文
乙○○損壞他人之車輛左前車門，足以生損害於他人，處有期徒
刑月，減為有期徒刑壹月又壹拾伍日，如易科罰金，以新臺幣
壹仟元折算壹日。
    事  實
一、乙○○於民國九十五年九月十九日下午一時許，駕駛車牌號
    碼為二四八—ＭＺ之營業小客車途經臺北市○○路○段三六
    六巷口停等紅綠燈之際，適丙○○駕駛車牌號碼ＡＢ—八一
    二二號自用小客車亦在乙○○所駕駛營業小客車前方停等紅
    綠燈，乙○○即因丙○○於交通號誌顯示綠燈後未立即起步
    而與丙○○下車發生口角爭執，丙○○經同行之母親勸導而
    上車駕駛上開車輛右轉進入臺北市○○路，乙○○竟基於毀
    損他人車輛之犯意，亦隨後駕車右轉進入臺北市○○路，並
    於臺北市○○路○段三七六號前，駕駛上開營業小客車衝撞
    欲往左駛入內側車道而由丙○○駕駛之上開車輛左前車門，
    致使丙○○所駕駛上開車輛之左前車門毀損而不堪使用，足
    以生損害於丙○○。
二、案經丙○○訴由臺北市政府警察局松山分局報請臺灣臺北地
    方法院檢察署檢察官偵查起訴。
    理  由
一、訊據被告乙○○固承認其於上開時間、地點因上開事由而與
    告訴人丙○○發生口角爭執，且於發生口角爭執後，在臺北
    市○○路三七六號前，其所駕駛之上開營業小客車與告訴人
    所駕駛之上開車輛發生擦撞，且告訴人所駕駛之上開車輛左
    前車門因而毀損等情，惟矢口否認有何毀損犯行，並辯稱：
    案發時，在臺北市○○路○段，係因告訴人突然將車橫向二
    個車到中間，伊煞不住所駕駛之車輛才不小心撞到告訴人的
    車子，此由現場圖可以看出云云。
  (一)證據能力部分：
    被告對於公訴人所提之證據資料及以下本院作為判斷依據之
    各項證據資料，均同意或不爭執其證據能力，本院審酌該等
    言詞供述及書面作成時之情況認為適當，均無不宜作為證據
    之情事，依刑事訴訟法第一百五十九條之五規定，均得作為
    證據。
  (二)實體認定部分：
  (1)本案被告與告訴人於上開時間、地點因上開事由發生口角爭
    執，且於發生口角爭執後，在臺北市○○路三七六號前，被
    告所駕駛之上開營業小客車與告訴人所駕駛之上開車輛發生
    擦撞，且告訴人所駕駛之上開車輛左前車門因而毀損等情，
    為被告所承認，核與告訴人陳述、證人甲○○證述情節相符
    ，並有現場圖、照片在卷可參，自堪信上開事實為真實。
  (2)告訴人於警詢陳稱：案發當天，伊有先與被告發生口角爭執
    ，接著，伊就駕車右轉進入八德路要離開，伊從照後鏡看到
    被告也駕車快速右轉駛入八德路，後來在八德路二段三七六
    號前，伊所駕駛之車輛左前車門即遭被告駕車故意衝撞而發
    生無法開啟之損壞結果等語；證人甲○○於本院審理中到庭
    結證稱：案發當天，伊與朋友在三六六巷口之鵝肉攤吃飯剛
    好走出來，伊就看到告訴人與被告的車子先後停在三六六巷
    路口處，而告訴人與被告則下車在吵架，後來告訴人之母親
    將告訴人拉開，告訴人即先開車右轉到八德路二段，告訴人
    是以正常速度慢慢地開，並沒有故意擋住別的車之情形，伊
    也走至八德路上，接著就看到被告駕駛車子加速由巷口右轉
    出來直接自告訴人所駕駛之車輛左邊往告訴人之車輛撞去，
    在發生車禍後，告訴人就下車問被告：「為何要撞我？」被
    告即回答：「我就是故意要撞你。」伊聽到被告說這句話，
    所以在警察來時伊才向警察說要出來作證等語，告訴人上開
    陳述核與證人甲○○證述情節均相符，且被告於警詢中亦自
    承：伊與甲○○並不認識，也無仇恨或糾紛等語（見臺灣臺
    北地方法院檢察署九十五年度偵字第二五八三八號卷第七頁
    ），證人甲○○於警詢中亦稱：伊與被告及告訴人均不認識
    ，也無糾紛等語（見同上卷第一四頁），則於本案案發前與
    被告、告訴人並未結識且無糾紛之證人甲○○當無故意虛構
    被告不利證詞之可能，是本案應以告訴人及證人甲○○所述
    被告係故意駕車衝撞告訴人車輛等情，較與常情事理相符而
    堪採信。至於本案之現場圖，僅能證明案發後被告與告訴人
    車輛停下之位置，並無法說明案發時究竟為被告故意衝撞或
    告訴人突然左轉，是自難援引為被告有利認定之依據，被告
    前開辯解，尚難憑採。
  (3)本件事證業已明確，被告所犯上開毀損犯行，堪以認定。
二、核被告所為，係犯刑法第三百五十四條之毀損罪。爰審酌被
    告於偵查及本院審理中均矢口否認犯行，且未與告訴人達成
    和解，犯後態度難認良好，另參以被告犯罪手段、犯罪動機
    及犯罪對於告訴人所生損害程度等情狀，量處如主文所示之
    刑，並諭知易科罰金之折算標準。至於蒞庭檢察官就被告求
    處有期徒刑六月部分，經本院審酌上開情狀而就被告量處如
    主文所示之刑，已如前述，檢察官之求刑稍屬過重，併此敘
    明。
三、另本案被告係於九十五年九月十九日犯毀損罪，因犯罪時間
    在九十六年四月二十四日之前，亦無其他不合中華民國九十
    六年罪犯減刑條例所定不得減刑之情形，爰依中華民國九十
    六年罪犯減刑條例第二條第一項第三款、第七條併與宣告減
    刑及易科罰金如主文所示。
據上論斷，應依刑事訴訟法第二百九十九條第一項前段，刑法第
三百五十四條、第四十一條第一項前段，刑法施行法第一條之一
、中華民國九十六年罪犯減刑條例第二條第一項第三款、第七條
、第九條，判決如主文。
本案經檢察官陳韻如到庭執行職務
中　　華　　民　　國　　96　　年　　7 　　月　　27　　日
                        臺灣臺北地方法院刑事第八庭
                            法  官  唐于智
上正本證明與原本無異。
如不服本判決，應於判決送達後10日內，向本院提出上訴狀。
                            書記官  李玟郁
中　　華　　民　　國　　96　　年　　8 　　月　　1 　　日
附錄本案論罪法條
刑法第354條
毀棄、損壞前二條以外之他人之物或致令不堪用，足以生損害於
公眾或他人者，處2 年以下有期徒刑、拘役或500 元以下罰金。
